臺灣臺北地方法院小額民事判決
111年度北小字第1640號
原      告  趙勃軒  
上列原告與被告陳明志等間請求侵權行為損害賠償事件，本院判
決如下：
　　主      文
原告之訴及假執行聲請均駁回。
訴訟費用新臺幣壹仟元由原告負擔。
    事實及理由要領
一、原告起訴主張：如附件所載，爰依民法第184條第1項前段、
    第195條第1項之規定提起本件訴訟，並聲明：被告應給付原
    告新臺幣10萬元，及自起訴狀繕本送達翌日起至清償日止，
    按年息5％計算之利息。
二、按原告之訴，依其所訴之事實，在法律上顯無理由者，法院
    得不經言詞辯論，逕以判決駁回之；簡易訴訟程序，除本章
    別有規定外，仍適用第一章通常訴訟程序之規定；第436條
    之規定，於小額程序準用之，民事訴訟法第249 條第2 項、
    第436 條第2 項、第436 條之23分別定有明文。所謂原告之
    訴，依其所訴之事實，在法律上顯無理由者，係指依原告於
    訴狀內記載之事實觀之，在法律上顯然不能獲得勝訴之判決
    者而言，申言之，必須依據原告所訴之事實「不經調查」，
    即可認其訴在法律上顯無理由而應受敗訴之判決者，始足當
    之（最高法院96年度台上字第2510號判決意旨參照）。次按
    公務員於執行職務行使公權力時，因故意或過失不法侵害人
    民自由或權利者，除其他法律有特別規定外，祇能依據國家
    賠償法之規定向國家請求賠償，要不能依民法第184條關於
    一般侵權行為之規定向國家或該公務員請求賠償（最高法院
    106年度台上字第150號判決、104年度台上字第938號裁定、
    101年度台上字第1128號、92年度台上字第556號、85年度台
    上字第1556號判決意旨參照）。
三、經查，本件原告主張被告等人有前揭民事起訴狀所載情事，
    依民法第184條第1項、第195條第1項規定，請求被告等人應
    賠償損害云云。惟本件原告主張被告等分別為台北市政府警
    察局中正第一分局局長、原任督察組長、督察組警務員及忠
    孝西路派出所前巡官副所長，於執行職務時不法侵害原告權
    利，造成原告受有損害。揆諸前揭說明，原告主張身為公務
    員之被告，於執行職務行使公權力時，因故意或過失不法侵
    害其自由或權利，除其他法律有特別規定外，祇能依據國家
    賠償法之規定向國家請求賠償，並不能依民法第184 條關於
    一般侵權行為之規定向身為公務員之被告請求賠償。從而，
    本件原告提起本訴請求被告賠償，自有未合，於法律上顯然
    無理由。
四、綜上所述，原告所提起之本件侵權行為損害賠償之訴，依其
    所訴之事實，顯然不能獲得勝訴之判決，在法律上顯無理由
    ，自不應准許，爰依民事訴訟法第249 條第2 項規定，不經
    言詞辯論，逕以判決駁回之。又原告之訴既經駁回，其假執
    行聲請失所附麗，應併予駁回。
五、據上論結，本件原告之訴顯無理由，依民事訴訟法第436 條
    第2 項、第436 條之23、第249 條第2 項，判決如主文。 
六、訴訟費用負擔之依據：民事訴訟法第78條。本件訴訟費用額
    ，依後附計算書確定如主文所示金額。　　
中　　華　　民　　國　　111 　年　　4 　　月　　8 　　日
                  臺灣臺北地方法院臺北簡易庭
　　　　  　　　　　　        法  官　李宜娟
以上正本係照原本作成。
如不服本判決，應於判決送達後20日內向本庭提出上訴狀。（須
按他造當事人之人數附繕本）如委任律師提起上訴者，應一併繳
納上訴審裁判費。
中　　華　　民　　國　　111 　年　　4 　　月　　8 　　日
            　　　　　　　　　書記官　官逸嫻
附錄：
一、民事訴訟法第436條之24第2項：
　　對於小額程序之第一審裁判上訴或抗告，非以其違背法令為
    理由，不得為之。
二、民事訴訟法第436條之25：
　　上訴狀內應記載上訴理由，表明下列各款事項：
    ㈠原判決所違背之法令及其具體內容。
    ㈡依訴訟資料可認為原判決有違背法令之具體事實。
三、民事訴訟法第436條之32條第2項：
    第438條至第445條、第448條至第450條、第454條、第455條
    、第459條、第462條、第463條、第468條、第469條第1款至
    第5款、第471條至第473條及第475條第1項之規定，於小額
    事件之上訴程序準用之。 

　　　計　　算　　書
項　　　　目             金　額（新臺幣）    　　備　註
第一審裁判費   　 　　   1,000元
合　　　　計　　　       1,000元